臺灣新竹地方法院刑事判決　　　　　　　　　　　　　九十二年度訴字第五三七號
　　公　訴　人　臺灣新竹地方法院檢察署檢察官
　　被　　　告　乙○○
右列被告因違反毒品危害防制條例案件，經檢察官提起公訴（九十二年度毒偵字第六
七三號），及移
    主  文
乙○○連續施用第一級毒品，處有期徒刑拾月。扣案之第一級毒品海洛因貳包（其中
壹包淨重零點壹零公克、包裝重零點貳零公克；另壹包淨重零點貳公克、包裝重零
點貳捌公克）及殘渣袋壹只均沒收銷燬之。扣案之注射針筒玖支及止血帶壹條均沒收
之。又施用第二級毒品，處有期徒刑月。應執行有期徒刑壹年。扣案之第一級毒品
海洛因貳包（其中壹包淨重零點壹零公克、包裝重零點貳零公克；另壹包淨重零點
貳公克、包裝重零點貳捌公克）及殘渣袋壹只均沒收銷燬之。扣案之注射針筒玖支及
止血帶壹條均沒收之。
    事  實
一、乙○○前曾於民國八十七年間因施用第二級毒品安非他命案件，經臺灣新竹地方
    法院檢察署檢察官聲請，而經本院於八十七年十二月二十一日以八十七年度毒聲
    字第一一七五號裁定送勒戒處所觀察、勒戒，旋因觀察、勒戒後，因認有繼續施
    用毒品傾向，再經臺灣桃園地方法院檢察署檢察官聲請，而經臺灣桃園地方法院
    於八十八年三月六日以八十八年度毒聲字第一四三一號裁定令入戒治處所施以強
    制戒治一年，嗣因執行屆滿三月且成效評定合格，復經臺灣桃園地方法院檢察署
    檢察官聲請，而經臺灣桃園地方法院於八十八年七月五日以八十八年度毒聲字第
    三六六○號裁定停止戒治，所餘戒治期間交付保護管束，並於八十八年七月十六
    日出所，保護管束期間並已於八十九年三月五日屆滿而未經撤銷，且經臺灣桃園
    地方法院檢察署檢察官於八十九年七月十日以八十九年度戒偵字第三六二號為不
    起訴處分確定。
二、惟乙○○猶不知悔改，復基於施用第一級毒品海洛因之概括犯意，自九十二年三
    月初某日某時起至同年十二月十七日上午某時止，在其位於新竹市○區○○○路
    一百零二號六樓及臺中市○區○村路○段五百七十六巷十八號二樓等居處，以將
    第一級毒品海洛因摻水置入注射針筒施打於皮膚之方式，連續施用第一級毒品海
    洛因多次。復另行起意，並基於施用第二級毒品安非他命之犯意，於九十二年五
    月二十九日九時三十分許採尿時起往前回溯九十六小時內某時，在其位於新竹市
    東區○○○路一百零二號六樓之居處，以將第二級毒品安非他命置放吸食器內吸
    食因燒烤後熔化所產生之煙霧之方式，施用第二級毒品安非他命一次。嗣於九十
    二年五月二十八日十九時三十分許，為警在新竹市○區○○○路一百零二號六樓
    處查獲，並扣得乙○○所有且供其為施用第一級毒品海洛因行為所用之第一級毒
    品海洛因一包（驗後淨重○點一○公克、包裝重○點二○公克）及注射針筒五支
    等物。又於九十二年十二月十七日十九時許，為警在臺中市○區○村路○段五百
    七十六巷十八號前查獲，並扣得乙○○所有且供其為施用第一級毒品海洛因行為
    所用之第一級毒品海洛因一包（驗後淨重○點三二公克、包裝重○點二八公克）
    、殘渣袋一只、注射針筒四支及止血帶一條等物。
三、案經新竹市警察局報請臺灣新竹地方法院檢察署檢察官偵查起訴，及移送併案審
    理。
    理  由
一、訊據被告乙○○對於右揭時地，以如事實欄所述方式，連續施用第一級毒品海洛
    因多次及施用第二級毒品安非他命一次之事實均坦承不諱（見本院卷第五九、六
    九頁），且被告於九十二年五月二十八日十九時三十分許為警查獲後，於同年月
    二十九日九時三十分許所採集之尿液經送驗結果，確呈嗎啡陽性反應及甲基安非
    他命陽性反應等情，有新竹市警察局辦理煙毒麻醉藥品案尿液送驗受檢人真實姓
    名代號對照表、新竹市衛生局九十二年六月五日衛檢字第六三○三號不法藥物尿
    液初步篩檢報告書及國防部憲兵司令部刑事鑑識中心九十二年九月五日（九二）
    宇鑑字第一二二一二號鑑驗通知書各一份在卷可稽（見九十二年度毒偵字第六七
    三號卷第四九至五一頁）；又被告於九十二年十二月十七日十九時許為警查獲後
    所採集之尿液經送驗結果，確呈嗎啡陽性反應等情，有新竹市警察局辦理煙毒麻
    醉藥品案尿液送驗受檢人真實姓名代號對照表及新竹市衛生局九十二年十二月二
    十三日衛檢字第一五四四六號不法藥物尿液初步篩檢報告書各一份附卷足憑（見
    九十三年度毒偵字第七號卷第四六、四七頁）。此外，並有第一級毒品海洛因二
    包、殘渣袋一只、注射針筒九支及止血帶一條等物扣案足資佐證。而上揭毒品經
    送驗結果，其中九十二年五月二十八日十九時三十分許被查獲之第一級毒品海洛
    因一包部分，送驗白粉含有第一級毒品海洛因成分，淨重○點一○公克、包裝重
    ○點二○公克；又九十二年十二月十七日十九時許被查獲之第一級毒品海洛因一
    包部分，送驗白粉含有第一級毒品海洛因成分，淨重○點三二公克、包裝重○點
    二八公克等情，有法務部調查局九十二年六月二十七日調科壹字第一○○○○一
    八六三號鑑定通知書及九十三年二月十八日調科壹字第一○○○○一九八一號鑑
    定通知書各一份在卷足按（見九十二年度毒偵字第六七三號卷第四六頁、本院卷
    第四三頁），被告前開所為自白確與事實相符而堪採信，足見被告確有於如事實
    欄所述時地內連續施用第一級毒品海洛因多次及施用第二級毒品安非他命一次之
    犯行，應堪認定。又被告前曾於八十七年間因施用第二級毒品安非他命案件，經
    臺灣新竹地方法院檢察署檢察官聲請，而經本院於八十七年十二月二十一日以八
    十七年度毒聲字第一一七五號裁定送勒戒處所觀察、勒戒，旋因觀察、勒戒後，
    因認有繼續施用毒品傾向，再經臺灣桃園地方法院檢察署檢察官聲請，而經臺灣
    桃園地方法院於八十八年三月六日以八十八年度毒聲字第一四三一號裁定令入戒
    治處所施以強制戒治一年，嗣因執行屆滿三月且成效評定合格，復經臺灣桃園地
    方法院檢察署檢察官聲請，而經臺灣桃園地方法院於八十八年七月五日以八十八
    年度毒聲字第三六六○號裁定停止戒治，所餘戒治期間交付保護管束，並於八十
    八年七月十六日出所，保護管束期間並已於八十九年三月五日屆滿而未經撤銷，
    且經臺灣桃園地方法院檢察署檢察官於八十九年七月十日以八十九年度戒偵字第
    三六二號為不起訴處分確定等情，亦有臺灣新竹地方法院檢察署刑案資料查註紀
    錄表、全國施用毒品案件紀錄表、受觀察勒戒人毒品及前科紀錄簡列表、法務部
    全國檢察官線上查詢刑案人犯在監所最新資料表、臺灣桃園地方法院檢察署八十
    九年度戒偵字第三六二號不起訴處分書、臺灣高等法院被告全國前案紀錄表及法
    務部在監在押資料表各一份等在卷足憑（見九十三年度毒偵字第六七三號卷第十
    七至十九、四一頁、九十三年度毒偵字第七號卷第四十頁、本院卷第六至十二、
    十六頁）。綜上，本案事證已臻明確，被告於前案強制戒治處分執行完畢後再犯
    連續施用第一級毒品海洛因多次及施用第二級毒品安非他命一次之犯行洵堪認定
    ，應予依法論科。
三、查被告乙○○行為後，新修正之毒品危害防制條例業已於九十三年一月九日施行
    （該條例早已於九十二年七月九日修正公布，依該條例第三十六條規定，自公布
    後六個月施行），關於初犯施用第一級毒品或第二級毒品，經觀察勒戒後，認有
    繼續施用毒品傾向，由檢察官聲請法院裁定令入戒治處所施以強制戒治，其後強
    制戒治期滿或交付保護管束期滿，應由檢察官為不起訴處分。而經為不起訴處分
    後五年內再犯施用第一級毒品或第二級毒品罪，無論依修正前毒品危害防制條例
    第二十三條第二項前段規定，或依修正後毒品危害防制條例第二十三條規定，檢
    察官均得依法追訴，因此無論是依照修正前或修正後之規定，本案均得由檢察官
    依法追訴並由法院依法審判。再者，關於施用第一級毒品及第二級毒品之刑罰規
    定，不論條次、法定刑度均無變更，是依刑法第二條第一項前段之規定，應適用
    裁判時之毒品危害防制條例第十條第一項及同條第二項之規定為裁判。又查海洛
    因及安非他命分屬毒品危害防制條例第二條第二項第一款所列之第一級毒品及第
    二款所列之第二級毒品，核被告所為，係犯毒品危害防制條例第十條第一項施用
    第一級毒品罪及同條第二項施用第二級毒品罪。至其持有第一級毒品海洛因及第
    二級毒品安非他命後，均進而施用，其持有第一級毒品海洛因及第二級毒品安非
    他命之低度行為，應分別為施用之高度行為所吸收，爰不另論其持有第一級毒品
    海洛因罪及持有第二級毒品安非他命罪。又被告先後多次所為施用第一級毒品海
    洛因之行為，時間緊接，所犯罪名相同，顯係出於概括之犯意為之，為連續犯，
    爰依刑法第五十六條之規定以一施用第一級毒品海洛因罪論，並加重其刑。又除
    公訴意旨所認被告於九十二年五月二十九日往前回溯二十六小時內某時施用第一
    級毒品海洛因一次之犯行外之其餘部分雖未據公訴人起訴，然該部分事實與公訴
    人起訴之犯罪事實既具有連續犯之裁判上一罪關係，且公訴人於本院調查時亦當
    庭更正被告施用第一級毒品海洛因之犯罪時間為自九十二年三月初某日某時起至
    同年十二月十七日上午某時止，是此部分應為起訴效力所及，本院自應併予審究
    ，附此敘明。爰審酌被告前有違反麻醉藥品管理條例前科，又歷經一次觀察勒戒
    及一次強制戒治，有臺灣高等法院被告全國前案紀錄表一份在卷足參（見本院卷
    第六至十二頁），猶不知悔悟，卻再犯本案，顯然自制力薄弱，及審酌其所為僅
    戕害自身身心健康，犯罪手段、情節、施用時間長短、施用次數、所生危害及犯
    罪後尚能坦承犯行等一切情狀，分別量處如主文所示之刑，並定其應執行刑，以
    資懲儆。
四、又扣案之第一級毒品海洛因二包（其中一包淨重○點一○公克、包裝重○點二○
    公克；另一包淨重○點三二公克、包裝重○點二八公克）均為第一級毒品，已如
    前述，均為違禁物；又沾有海洛因之殘渣袋一只，因該袋子與海洛因已無法分離
    ，應視同為第一級毒品，應均依毒品危害防制條例第十八條第一項前段之規定，
    於被告連續施用第一級毒品海洛因罪名項下及定應執行刑項下宣告沒收銷燬之。
    又扣案之注射針筒九支及止血帶一條等物，均為被告所有，且均係供其為上揭施
    用第一級毒品海洛因犯行所用之物等情，業據被告供述在卷（見本院卷第五八、
    五九頁），爰應依刑法第三十八條第一項第二款之規定，在被告連續施用第一級
    毒品海洛因罪名項下及定應執行刑項下宣告沒收之。
據上論斷，應依刑事訴訟法第二百九十九條第一項前段，修正後毒品危害防制條例第
十條第一項、第二項、第十八條第一項前段，刑法第十一條前段、第二條第一項前段
、第五十六條、第三十八條第一項第二款，判決如主文。
本案經檢察官甲○○到庭執行職務。
中      華      民      國    九十三    年      四      月     三十     日
                              臺灣新竹地方法院刑事第五庭
                                      審判長法官  陳健順
                                            法官  李珮瑜
                                            法官  楊惠芬
右正本證明與原本無異。
如不服本判決，應於判決送達後十日內向本院提出上訴狀( 應附繕本 )，上訴於臺灣
高等法院。
                                          書記官  汪淑菁
中      華      民      國    九十三    年      四      月     三十     日
附錄本案論罪科刑法條全文：
毒品危害防制條例第十條第一項：
施用第一級毒品者，處六月以上五年以下有期徒刑。
毒品危害防制條例第十條第二項：
施用第二級毒品者，處三年以下有期徒刑。
